【裁判字號】    89,交易,404
【裁判日期】    890831
【裁判案由】    過失傷害
【裁判全文】
臺灣臺中地方法院刑事判決                        八十九年度交易字第四四號
    公  訴  人  臺灣台中地方法院檢察署檢察官
    被      告  甲○○
右列被告因過失傷害案件，經檢察官提起公訴 (八十九年度偵字第八七五一號)，本
院判決如左：
    主  文
甲○○因過失傷害人，處拘役伍拾日，如易科罰金，以參佰元折算壹日。
    事  實
一、甲○○於民國八十九年四月二十二日十六時許，駕駛車牌號碼Ｋ二－一九０一號
    自小客車，沿台中市○○路往三民路方向行駛，行至三民路與五權路口，本應注
    意汽車行駛至交岔路口時，轉彎車應讓直行車先行，而依當時天氣晴，日間自然
    光線、路面乾燥無缺陷，亦無障礙物，視距良好等情形，並無不能注意之情事，
    於行經上開肇事地點之交岔路口，欲由崇德路右轉五權路時，疏未注意同向右側
    有張家綺騎乘車牌號碼ＬＢＫ－八０三號機車沿台中市○○路直行三民路，而未
    讓該直行機車先行，致甲○○右轉時，所駕自小客車右車前保險桿撞及張家綺騎
    乘之機車左前方，張家綺因而人車倒地，受有左側遠端橈尺骨脫臼傷害。甲○○
    於肇事後，犯罪未發覺前，即委請路人報案，自首而接受裁判。
二、案由張家綺之母乙○○訴由台中地方法院檢察署檢察官偵查起訴。
    理  由
一、訊據被告甲○○除辯稱當時伊駕車係綠燈右轉，而機車騎士張家綺闖黃燈，才發
    生碰撞云云外，餘對於伊駕車於右揭時地與被害人張家綺騎乘之機車發生碰撞，
    張家綺受有傷害之事實坦承不諱，核與告訴人指述情節相符，並有診斷證明書一
    紙、台中市○○○道路交通事故調查報告表暨肇事現場圖各一份，及現場照片照
    片三幀在卷可稽。至於被告雖辯稱機車騎士闖黃燈云云，然查，本件被告所駕自
    小客車與被害人騎乘機車之車損部位，分別為自小客車右前角保險桿處、及機車
    左前方處，業據被告陳明，並經現場處理警員載明於道路交通事故調查報告表之
    肇事經過摘要上，且有現場照片在卷可參，是本件被害人雖指稱被告自後方追撞
    騎機車右後方，機車後方有受損云云，惟依卷附現場照片，於車輛行進中，機車
    應係在自小客車右側行駛，方會因碰撞而造成二車上開所述位置之車損，若自小
    客車右前方撞及機車右後方，衡與常情不符；又本件機車於受撞後係倒向右側，
    是縱機車右後方受損，亦應係倒地撞擊所致，且前述調查報告表所載機車係左前
    方刮損，故係機車左前方與被告之自小客車發生碰撞，告訴人據機車右後方受損
    而指稱被告係由右後方追撞，誠屬有誤。另依上開跡證研判，被告與被害人既係
    同向前進中，其等行向之燈號自應相同，被告自謂係依綠燈右轉，竟託詞辯稱伊
    所駕自小客車車旁之被害人騎乘之直行機車係闖黃燈，顯係卸責之詞，不足採信
    。
二、按汽車行駛至交岔路口，轉彎車應讓直行車先行，道路交通安全規則第一百零二
    條第一項第六款定有明文。被告駕車對於前揭規定自應遵守，竟於前揭時間行經
    上開交岔路口時，未注意伊右轉車應讓右側之直行車先行，且依當時天氣晴，路
    面乾燥無缺陷，亦無障礙物，視距良好等情形，有上開道路交通事故調查報告表
    可證，並無不能注意之情事，竟疏不注意致發生本件車禍，並因而使人受傷，顯
    有違反上開道路交通安全規則之情事，其有過失甚為明顯，且與被害人之受傷間
    ，具有相當因果關係。是本件被告過失犯行，事證明確，堪以認定。
三、核被告所為係犯刑法第二百八十四條第一項前段過失傷害罪。被告肇事後，犯罪
    未經有權偵查犯罪之機關發覺前，主動報警，並於警員到場時自首而接受裁判，
    業據被告陳明在卷，並有前開道路交通事故調查報告表在卷足稽，合於刑法第六
    十二條前段自首之規定，應依法減輕其刑。爰審酌被告過失程度之輕重、被害人
    所受傷害程度、被告迄今尚未與被害人達成和解、犯後態度等一切情狀，量處如
    主文所示之刑，並諭知易科罰金之折算標準。
據上論斷，應依刑事訴訟法第二百九十九條第一項前段、刑法第二百八十四條第一項
前段、第六十二條前段、第四十一條，罰金罰鍰提高標準條例第一條前段、第二條，
判決如主文。
中      華      民      國      八十九      年    八      月  三十一    日
                                      臺灣臺中地方法院交通法庭
                                          法  官  陳  淑  芳
右正本證明與原本無異。
如不服本判決，應於判決送達後十日內，向本院提出上訴狀。
                                          書記官
中      華      民      國      八十九      年    九      月    四      日
附錄法條：刑法第二百八十四條第一項前段


司法院資訊處製作；財團法人民間司法改革基金會備份。
